【裁判字號】    98,易,4171
【裁判日期】    981230
【裁判案由】    竊盜
【裁判全文】
臺灣臺中地方法院刑事判決              98年度易字第4171號
公  訴  人  臺灣臺中地方法院檢察署檢察官
被      告  甲○○原名林丁良.
上列被告因竊盜案件，經檢察官提起公訴（98年度偵字第27476
號），本院判決如下：
    主    文
甲○○竊盜，處拘役伍拾日，如易科罰金，以新臺幣壹仟元折算
壹日。
扣案之鑰匙壹支，沒收。
    犯罪事實
一、甲○○【原名林丁良，於民國（下同）98年8月18日改名為
    甲○○】於98年11月18日凌晨3時許，途經臺中縣大肚鄉○
    ○街56之3號乙○○住處後門口前，見乙○○之妻張素惠所
    有而由乙○○、張素惠共同使用停放在該處之車牌號碼SZA-
    346號輕型機車（引擎號碼3XY-312205號、山葉廠牌、黑色
    、排氣量49C.C.、1993年份）未上鎖，且四下無人，竟意圖
    為自己不法之所有，持其所有鑰匙1支以開啟電源發動引擎
    方式，竊取上開機車，得手後隨即騎乘該機車逃逸，並將原
    有車牌卸下置於他處，該機車車體則供己使用。嗣於同日上
    午10時40分許，甲○○在臺中縣大肚鄉○○村○○路200巷
    （為大肚鄉第一示範公墓產業道路）前，欲拆解上開機車，
    並以鑰匙打開該機車油箱蓋時，為警查獲，並扣得其所有供
    竊取上開機車所使用之鑰匙1支、上開機車1輛（業已由乙○
    ○領回，原車牌號碼SZA-346號之車牌未尋獲）。
二、案經乙○○訴由臺中縣警察局烏日分局報請臺灣臺中地方法
    院檢察署檢察官偵查起訴。
    理    由
一、按被告以外之人（包括證人、鑑定人、告訴人、被害人及共
    同被告等）於審判外之陳述雖不符刑事訴訟法第159條之1至
    之4等4條之規定，而經當事人於審判程序同意作為證據，法
    院審酌該言詞陳述或書面陳述作成時之情況，認為適當者，
    亦得為證據；當事人、代理人或辯護人於法院調查證據時，
    知有刑事訴訟法第159條第1項不得為證據之情形，而未於言
    詞辯論終結前聲明異議者，視為有前項之同意，同法第159
    條之5定有明文。立法意旨在於傳聞證據未經當事人之反對
    詰問予以核實，原則上先予排除。惟若當事人已放棄反對詰
    問權，於審判程序中表明同意該等傳聞證據可作為證據；或
    於言詞辯論終結前未聲明異議，基於尊重當事人對傳聞證據
    之處分權，及證據資料愈豐富，愈有助於真實發見之理念，
    且強化言詞辯論主義，使訴訟程序得以順暢進行，上開傳聞
    證據亦均具有證據能力。查檢察官、被告對於本案卷內相關
    證人之證述、文書卷證資料，並未就有合於刑事訴訟法第15
    9條第1項不得為證據之情形於本院言詞辯論終結前聲明異議
    ，且上述證人之證述、文書卷證資料亦經本院於審理期日逐
    一提示、朗讀，並告以要旨，本院復審酌相關證人證述筆錄
    製成、文書卷證資料取得，並無證據顯示有何違背程序規定
    情事，依據上述之說明，均應具有證據能力。
二、訊之被告甲○○矢口否認有何竊盜犯行，辯稱：伊是於98年
    11月17日晚上10時許，在伊前所居住大國度大樓停車棚，將
    遭查獲之上開機車牽到伊現居住之大肚鄉○○路222巷4號附
    近，嗣於遭查獲之上開時地，欲整理該機車時為警查獲，因
    伊所有機車與遭查獲之上開機車係同屬山葉廠牌、黑色、49
    C.C.之輕型機車，且伊所有機車均停放在大國度大樓停車棚
    ，伊是牽錯機車，並無竊取遭查獲之上開機車之犯意云云。
    惟查上開犯罪事實，業據證人即告訴人乙○○於警詢、偵查
    中指證述綦詳，並有贓物認領保管單、刑案現場測繪圖、車
    籍查詢─基本資料詳細畫面各1紙、查獲現場照片4張附卷與
    被告所有之鑰匙1支扣案可憑。且依被告於98年11月18日警
    詢時供稱：遭查獲之上開機車是伊從大國度大樓停車棚牽到
    警方查獲的處所【臺中縣大肚鄉○○村○○路200巷（大肚
    鄉第一公墓）】，因伊的機車鑰匙不見，所以將該機車牽到
    上開遭查獲地點，用另1把車鑰匙（即扣案鑰匙）開啟等語
    ，並於98年11月18日偵查中供稱：遭查獲之上開機車之顏色
    、特徵跟伊的機車都很像，伊以為是伊的機車，伊是從伊以
    前買的房子大國度大樓牽到查獲現場，伊將該機車牽到查獲
    現場是要用其他鑰匙試試看是否能發動等語，又於98年12月
    18日本院訊問時供稱：遭查獲之上開機車是伊從大國度公寓
    大廈外面停車棚牽到被查獲的地點，牽了大約6分鐘左右，
    伊打算整理該機車，而伊居住在大肚鄉○○村○○路222巷4
    號4樓大約有2、3年，但伊所有機車平常均停放在大國度的
    機車停車棚等語。可知被告究係於98年11月17日晚上10時許
    或98年11月18日早上，將遭查獲之上開機車從大國度大樓停
    車棚牽出，其前後所述不一；且被告居住在大肚鄉○○村○
    ○路222巷4號4樓大約有2、3年，何以均將其所有機車停放
    在自承距其住處約400公尺遠之大國度大樓停車棚，又被告
    既有扣案之鑰匙1支可供開啟機車，盡可在大國度大樓停車
    棚將其所有停放在該處之機車以扣案之鑰匙開啟，何須將之
    牽至遭查獲之上開地點始以扣案之鑰匙開啟，實均與常情有
    違。顯見被告確於上開時地，持其所有扣案之鑰匙1支以開
    啟電源發動引擎方式，竊取上開機車，得手後隨即騎乘該機
    車逃逸，並將原有車牌卸下置於他處，該機車車體則供己使
    用無疑。是被告辯以牽錯機車云云，無非事後卸責之詞，不
    足採信，事證明確，其犯行堪以認定。
三、核被告甲○○所為，係犯刑法第320條第1項之普通竊盜罪。
    爰審酌被告有竊盜前科（見卷附台灣高等法院被告前案紀錄
    表），猶不知悔改，復犯本件竊盜，及其犯罪之動機、目的
    、手段，所竊取機車之價值，對社會所生危害與犯罪後矢口
    否認犯行等一切情狀，量處如主文所示之刑，並諭知易科罰
    金之折算標準，以示懲儆。扣案之鑰匙1支，係被告所有，
    已據其供明在卷，且為其供竊取上開機車所使用之物，依法
    併予宣告沒收。
四、據上論斷，應依刑事訴訟法第299條第1項前段，刑法第320
    條第1項、第41條第1項前段、第38條第1項第2款，刑法施行
    法第1條之1，判決如主文。
本案經檢察官李莉玲到庭執行職務。
中    華    民    國    98    年    12    月    30    日
                  刑事第九庭    法  官  朱光國
以上正本證明與原本無異。
如不服本判決應於收受判決後10日內向本院提出上訴書狀，並應
敘述具體理由；其未敘述上訴理由者，應於上訴期間屆滿後20日
內向本院補提理由書（均須按他造當事人之人數附繕本）「切勿
逕送上級法院」。
                                書記官  張孝妃
中    華    民    國    98    年    12    月    30    日
附錄論罪科刑法條
刑法第320條第1項：
意圖為自己或第三人不法之所有，而竊取他人之動產者，為竊盜
罪，處5年以下有期徒刑、拘役或5百元以下罰金。

司法院資訊處製作；財團法人民間司法改革基金會備份。
